臺灣高等法院刑事裁定
                                     110年度聲字第1370號
聲  請  人  臺灣高等檢察署檢察官
受  刑  人  陳世志



上列聲請人因受刑人數罪併罰有二裁判以上，聲請定其應執行之
刑（110年度執聲字第572號），本院裁定如下：
    主  文
陳世志因犯附表一所示之罪所處之刑，應執行有期徒刑貳年肆月
。又犯附表二所示之罪所處之刑，應執行有期徒刑貳拾參年。
    理  由
一、聲請意旨略以：受刑人陳世志因犯妨害自由等數罪，先後經
    判決確定如附表一、附表二（原聲請書之附表一編號6、附
    表二編號10至15之「偵查(自訴)機關年度案號」欄；附表二
    編號1、2「最後事實審」之「法院」、「案號」欄，有漏載
    或誤載情形，應如本件附表一、附表二所示），爰依刑事訴
    訟法第477條第1項、刑法第50條第1項第1款、第2項、第51
    條第5款等規定，聲請就附表一、附表二所示各罪，分別定
    其應執行刑（見本院卷第219頁）等語。
二、查受刑人陳世志因犯附表一編號1至6、附表二編號1至15所
    示之罪，經法院各判處該編號所示之刑（其中附表一編號1
    至5部分，經臺灣新北地方法院以105年度聲字第493號裁定
    應執行有期徒刑2年2月；附表二編號1至9部分，經本院臺中
    分院以107年度聲字第2166號裁定應執行有期徒刑19年4月；
    附表二編號10至15部分，經原確定判決定其應執行刑為有期
    徒刑6年），均經確定，分別合於裁判確定前所犯數罪之情
    形，且本院均為其犯罪事實最後判決之法院，有各該刑事裁
    判書、本院被告前案紀錄表可稽。其中附表一編號1、6部分
    ，為得易科罰金之罪，附表一其餘部分為不得易科罰金之罪
    ，惟受刑人已就所犯附表一編號1至6所示之罪，請求檢察官
    聲請定執行刑，有定刑聲請切結書可憑（本院卷第19頁）。
    茲檢察官聲請就受刑人所犯附表一、附表二所示之罪，分別
    定其應執行之刑，核屬正當。爰依刑法第51條第5款所定外
    部性界限，審酌附表一編號6所示妨害自由罪，與該附表其
    他編號所示各罪之罪質不同；另附表二所示各罪，均屬施用
    、販賣、轉讓毒品或禁藥等罪，依其罪數、所侵害之法益、
    各罪情節所顯示之人格特性、犯罪後之態度等，對於受刑人
    所犯附表一、附表二所示各罪，分別為整體非難評價，並考
    量刑罰之目的、對受刑人施以矯正之必要性、恤刑之刑事政
    策，及前定應執行刑等內部性界限，對受刑人所犯附表一、
    附表二所示各罪，分別定其應執行刑如主文所示。至於附表
    一編號1至5、附表二編號1、2已執行完畢部分，應由檢察官
    於核發執行指揮書時予以折抵扣除，附此敘明。
據上論斷，應依刑事訴訟法第477條第1項，刑法第50條、第53條
、第51條第5款，裁定如主文。
中　　華　　民　　國　　110 　年　　4 　　月　　28　　日
              　　刑事第六庭    審判長法　官  劉方慈
                                      法　官  許曉微
                                      法　官  朱嘉川
以上正本證明與原本無異。      
如不服本裁定，應於收受送達後5日內向本院提出抗告狀。
                                      書記官  尤朝松
中　　華　　民　　國　　110 　年　　4 　　月　　28　　日
附表一：
  編  號         1        2        3   罪  名  毒品危害防制條例 毒品危害防制條例 毒品危害防制條例   宣告刑  有期徒刑5月 有期徒刑7月 有期徒刑8月   犯罪日期  103年10月26日 103年10月26日 104年3月21日 偵查(自訴)機關年度案號  新北地檢104年度毒偵字第651號 新北地檢104年度毒偵字第651號 新北地檢104年度毒偵字第2087號 最後事實審 法院 新北地院 新北地院 新北地院  案號 104年度審訴字第449號 104年度審訴字第449號 104年度審訴字第1654號  判決日期 104年5月11日 104年5月11日 104年11月10日 確定判決 法院 新北地院 新北地院 新北地院  案號 104年度審訴字第449號 104年度審訴字第449號 104年度審訴字第1654號  判決確定日期 104年6月1日 104年6月1日 104年11月30日 

  編  號         4        5        6   罪  名  毒品危害防制條例 毒品危害防制條例 妨害自由   宣告刑  有期徒刑7月 有期徒刑7月 有期徒刑3月   犯罪日期  104年3月21日 104年3月22日22時至23時許 103年11月8日 偵查(自訴)機關年度案號  新北地檢104年度毒偵字第2087號 新北地檢104年度毒偵字第2087號 新北地檢104年度偵字第17554、27383號 最後事實審 法院 新北地院 新北地院 臺灣高院  案號 104年度審訴字第1654號 104年度審訴字第1654號 106年度上訴字第3063號  判決日期 104年11月10日 104年11月10日 107年6月21日 確定判決 法院 新北地院 新北地院 最高法院  案號 104年度審訴字第1654號 104年度審訴字第1654號 108年度台上字第711號  判決確定日期 104年11月30日 104年11月30日 108年3月7日 

附表二：
  編  號         1        2        3   罪  名  毒品危害防制條例 毒品危害防制條例 毒品危害防制條例   宣告刑  有期徒刑9月 有期徒刑8月 有期徒刑17年   犯罪日期  104年6月17日 104年6月17日 104年1月26日 偵查(自訴)機關年度案號  新北地檢104年度毒偵字第6332號 新北地檢104年度毒偵字第6332號 彰化地檢105年度偵字第6254號 最後事實審 法院 新北地院 新北地院 臺中高分院  案號 104年度審訴字第2120號 104年度審訴字第2120號 106年度上訴字第526號  判決日期 104年12月31日 104年12月31日 106年9月6日 確定判決 法院 新北地院 新北地院 最高法院  案號 104年度審訴字第2120號 104年度審訴字第2120號 107年度台上字第2169號  判決確定日期 105年2月11日 105年2月11日 107年6月27日 

  編  號        4       5        6   罪  名  毒品危害防制條例 毒品危害防制條例 毒品危害防制條例   宣告刑  有期徒刑16年2月 有期徒刑16年 有期徒刑16年   犯罪日期  104年1月21日 104年1月3日 104年1月10日 偵查(自訴)機關年度案號  彰化地檢105年度偵字第6254號 彰化地檢105年度偵字第6254號 彰化地檢105年度偵字第6254號 最後事實審 法院 臺中高分院 臺中高分院 臺中高分院  案號 106年度上訴字第526號 106年度上訴字第526號 106年度上訴字第526號  判決日期 106年9月6日 106年9月6日 106年9月6日 確定判決 法院 最高法院 最高法院 最高法院  案號 107年度台上字第2169號 107年度台上字第2169號 107年度台上字第2169號  判決確定日期 107年6月27日 107年6月27日 107年6月27日 

  編  號        7       8        9   罪  名  毒品危害防制條例 毒品危害防制條例 毒品危害防制條例   宣告刑  有期徒刑15年10月 有期徒刑15年10月 有期徒刑10月   犯罪日期  104年1月23日 104年1月15日 104年6月1日 偵查(自訴)機關年度案號  彰化地檢105年度偵字第6254號 彰化地檢105年度偵字第6254號 彰化地檢105年度偵字第6254號 最後事實審 法院 臺中高分院 臺中高分院 臺中高分院  案號 106年度上訴字第526號 106年度上訴字第526號 106年度上訴字第526號  判決日期 106年9月6日 106年9月6日 106年9月6日 確定判決 法院 最高法院 最高法院 最高法院  案號 107年度台上字第2169號 107年度台上字第2169號 107年度台上字第2169號  判決確定日期 107年6月27日 107年6月27日 107年6月27日 

  編  號        10      11       12   罪  名  毒品危害防制條例 毒品危害防制條例 毒品危害防制條例   宣告刑  有期徒刑2年 有期徒刑2年2月 有期徒刑2年1月   犯罪日期  104年4月下旬 104年5月中旬 104年6月16日 偵查(自訴)機關年度案號  新北地檢104年度偵字第17554、27383號 新北地檢104年度偵字第17554、27383號 新北地檢104年度偵字第17554、27383號 最後事實審 法院 臺灣高院 臺灣高院 臺灣高院  案號 106年度上訴字第3063號 106年度上訴字第3063號 106年度上訴字第3063號  判決日期 107年6月21日 107年6月21日 107年6月21日 確定判決 法院 最高法院 最高法院 最高法院  案號 108年度台上字第711號 108年度台上字第711號 108年度台上字第711號  判決確定日期 108年3月7日 108年3月7日 108年3月7日 

  編  號        13      14       15   罪  名  毒品危害防制條例 藥事法 藥事法   宣告刑  有期徒刑2年1月 有期徒刑7月 有期徒刑7月   犯罪日期  104年5月8日 104年5月4日 104年5月29日 偵查(自訴)機關年度案號  新北地檢104年度偵字第17554、27383號 新北地檢104年度偵字第17554、27383號 新北地檢104年度偵字第17554、27383號 最後事實審 法院 臺灣高院 臺灣高院 臺灣高院  案號 106年度上訴字第3063號 106年度上訴字第3063號 106年度上訴字第3063號  判決日期 107年6月21日 107年6月21日 107年6月21日 確定判決 法院 最高法院 最高法院 最高法院  案號 108年度台上字第711號 108年度台上字第711號 108年度台上字第711號  判決確定日期 108年3月7日 108年3月7日 108年3月7日